Minutes et répertoires du notaire Pierre II GRANDRYE, 13 juin 1645 - 14 juillet 1653 (étude V)
Archives nationales
- Minutes de Pierre II GRANDRYE, janvier 1645 - 14 juillet 1653; MC/ET/V/99 - MC/ET/V/112
  - Minutes. 1649, MC/ET/V/105
    - CHARPENTIER DES GOUTHÈRE (Louis) § donation mutuelle, 18 avril 1649; MC/ET/V/105
      donation; Des Gouthère, Louis
    - LE CLERC (Jean) serrurier demeurant à Lonjumeau § Mariage entre. .. et Anne Falisse, 16 mai 1649; MC/ET/V/105
      contrat de mariage; Le Clerc, Jean
    - SERRURIER LECLERC (Jean) § mariage, 16 mai 1649; MC/ET/V/105
      contrat de mariage; Leclerc, Jean
    - FREMYN (Jacques) conseiller du roi en ses Conseils d'état et privé avocat au Parlement r. Ste Cx de la Bretonnerie paroisse Saint-Jehan § Inventaire après le décès de Jacques FREMYN à la requête de Marie CLEMENT sa veuve. Importante Bibliothèque, 1er juin 1649; MC/ET/V/105
      inventaire; Fremyn, Jacques
    - TABLEAUX § inventaire après décès de Jacques FREMYN avocat à la Cour du Parlement, conseiller du Roi, demeurant rue Sainte-Croix de la Brétonnerye 12 tableaux, 1er juin 1649; MC/ET/V/105
    - VILLERS (Claude de) maître orfèvre demeurant rue Saint-Martin § marché d'orfèvrerie entre. .. et les Dominicains de Chartres pour la confection d'une figure de saint Hyacinthe et de saint Dominique, 14 juin 1649; MC/ET/V/105
      marché; Villers, Claude de
    - ORFÈVRE VILLIERS Claude de § marché d'orfèvrerie, 14 juin 1649; MC/ET/V/105
      marché; Villiers, Claude de
    - ORFÈVRERIE marché de § marché d'orfèvrerie, entre Claude de VILLERS orfèvre A les Dominicains de Chartres pour la confection d'une figure de saint Hyacinthe et de Saint-Dominique, 14 juin 1649; MC/ET/V/105
      marché; Villiers, Claude de; orfèvre
    - TABLEAUX § inventaire après décès de Marie HUBERT femme de François MOUCHART, 1er huissier audiancier au Châtelet de Paris demeurant rue de la Tisserandrye 19 tableaux, 15 juin 1649; MC/ET/V/105
    - DUBIEN (Pierre) maître potier d'étain demeurant rue Saint-Anthoine § constitution de rente par .. à Simon GUY bonnetier moyennant 25 l. de rente annuelle, 1er juillet 1649; MC/ET/V/105
      constitution de rente; Dubien, Pierre
    - POTIER d'ETAIN DUBIEN (Pierre) § constitution de rente, 1er juillet 1649; MC/ET/V/105
      constitution de rente; Dubien, Pierre; potier
    - MORIN (Guillaume) maître éperonnier maître Tisserandrie § apprentissage chez... de Jean LECARPENTIER âgé de 15 à 16 ans pour 5 ans sans débours de part et d'autre, 14 juillet 1649; MC/ET/V/105
      contrat d'apprentissage; Morin, Guillaume
    - ÉPERONNIER (apprentissage d') § apprentissage de Jean LECARPENTIER âgé de 15 à 16 ans chez Guillaume MORIN pour 5 ans sans débours de part et d'autre, 14 juillet 1649; MC/ET/V/105
      contrat d'apprentissage; Lecarpentier, Jean; Morin, Guillaume
    - ÉPERONNIER MORIN (Guillaume) § apprentissage, 14 juillet 1649; MC/ET/V/105
    - COTTART (Jacques) marchand orfèvre § accord de jouissance par. .. à Anne BEAUCOUSIN, 27 juillet 1649; MC/ET/V/105
      accord; Cottart, Jacques
    - ORFÈVRE COTTARD Jacques § accord de jouissance, 27 juillet 1649; MC/ET/V/105
      accord; Cottard, Jacques
    - SPINGLER (Jérôme) menuisier en ébène demeurant rue de la Tisserandrye § marché entre. .. et Nicolas ALIX, prêtre chez les dames religieuses de Sainte-Claire, demeurant rue de la Harpe pour faire un tabernacle en bois d'ébène moyennant la somme de 500 l., 29 juillet 1649; MC/ET/V/105
      marché; Spingler, Jérôme
    - NORMAIN (Zacharie) + sculpteur et peintre § Bail durant 3 ans par Louise BOUDIN veuve de. .. demeurant r. de la Tisseranderie paroisse Saint-Jehan en Grève à Nicolas LEGENDRE sculpteur et peintre r. Galan de paroisse Saint-Severin de divers locaux dépendant de la maison où elle demeure moy. 225 Lts, 5 août 1649; MC/ET/V/105
      bail; Normain, Zacharie
    - CARPENTIER (Anthoine) maître brodeur rue des Vieux Augustins § vente de maison par. .. au nom et comme tuteur du fils de feu Claude CARPENTIER, maître brodeur à Hiérosme SPINGLER maître menuisier en ébène, 23 août 1649; MC/ET/V/105
      acte de vente; Carpentier, Anthoine
    - BRODEUR CARPENTIER (Claude) § vente de maison, 23 août 1649; MC/ET/V/105
      acte de vente; Carpentier, Claude
    - BRODEUR CARPENTIER (Antoine) § vente de maison, 23 août 1649; MC/ET/V/105
      acte de vente; Carpentier, Antoine
    - GOURGON (Jean) maçon demeurant faut Saint-Anthoine § marché entre. .. et Samuel de FONCES seigneur de FLAIX pour la confection d'un puit en la maison appartenant audit seigneur de FLAIX, sise faub/g/ Saint-Antoine, moyennant la somme de 8 L. pour chaque loise dud. puit, 19 septembre 1649; MC/ET/V/105
      marché; Gourgon, Jean
    - MAÇON GOURGON Jean § marché, 19 septembre 1649; MC/ET/V/105
    - CARPENTIER (Pierre) compagnon brodeur demeurant rue des Vieux Augustins § vente de droits successifs par... à Hiérosme SPINGLER maître menuisier en ébène, 9 octobre 1649; MC/ET/V/105
      acte de vente; Carpentier, Pierre
    - ORFÈVRE PETIT Jean § constitution de rente, 9 octobre 1649; MC/ET/V/105
      constitution de rente; Petit, Jean
    - ORFÈVRE PETIT Jean § compromis, 9 octobre 1649; MC/ET/V/105
      Petit, Jean
    - BRODEUR (compagnon) CARPENTIER (Pierre) § vente de droits successifs, 9 octobre 1649; MC/ET/V/105
    - PETIT (Jean) maître orfèvre demeurant rue Darnetal § constitution de rente par .. à Hiérosme SPINGLER maître menuisier en ébène moyennant la somme de 111 l. 2 s. 2 deniers de rente annuelle et perpétuelle, 9 octobre 1649; MC/ET/V/105
    - PETIT (Jean) maître orfèvre demeurant rue Darnetal § compromis entre .. et Hiérosme SPINGLER maître menuisier en ébène, 9 octobre 1649; MC/ET/V/105
    - SPINGLER (Hiérôsme) maître menuisier en ébène demeurant rue de la Tisserandrye § déclaration à. .. par Henry PETIT chandelier, 28 octobre 1649; MC/ET/V/105
      déclaration; Spingler, Hiérôsme
    - ORFÈVRE PETIT Jean § vente de maison, 28 octobre 1649; MC/ET/V/105
      acte de vente; Petit, Jean
    - PETIT (Jean) maître orfèvre demeurant rue Darnetal § vente de maison par .. à Hièrosme SPINGLER maître menuisier en ébène; sise au village de chenurière-s-Marne, 28 octobre 1649; MC/ET/V/105
    - PRÉVOST (Jean) orfèvre demeurant porte de Paris § bail à loyer de boutique par .. à Louis BARONNEAU maître horloger moyennant 250 l. de loyer par an pendant 6 années, 24 novembre 1649; MC/ET/V/105
      bail; Prévost, Jean
    - ORFÈVRE PRÉVOST Jean § bail de boutique, 24 novembre 1649; MC/ET/V/105
    - HORLOGER BARONNEAU (Louis) § bail de boutique, 24 novembre 1649; MC/ET/V/105
      bail; Baronneau, Louis
    - CORBAN (Jean) maître vitrier demeurant rue Saint-André-des-Arts § apprentissage chez. .. de Nicolas POUF fils de Nicolas POUF, maçon pour 4 ans âgé de 15 ans moyennant 120 l., 27 décembre 1649; MC/ET/V/105
      contrat d'apprentissage; Corban, Jean
    - MAÇON POUF Nicolas § apprentissage, 27 décembre 1649; MC/ET/V/105
      contrat d'apprentissage; Pouf, Nicolas
    - VITRIER, CORBAN (Jean) § apprentissage, 27 décembre 1649; MC/ET/V/105
    - VITRIER (apprentissage de) § apprentissage de Nicolas POUF, âgé de 15 ans chez Jean CORBAN pour 4 ans moyennant 120 l., 27 décembre 1649; MC/ET/V/105
      contrat d'apprentissage; Pouf, Nicolas; Corban, Jean
  - Minutes. 1650, MC/ET/V/106
    - LAHAYE (Estienne) de marchand tapissier § marché entre. .. et les marguilliers de Saint-Jean en grève, pour tendre l'église de tapisseries les jours de grandes fêtes, 29 septembre 1640; MC/ET/V/106
      marché; Lahaye, Estienne
    - Concession. église, Saint-Jean, Paris. LESNE, Florent., 1er janvier 1650 - 1650; MC/ET/V/106
      Mention dans le répertoire du notaire coté:
      MC/RE/V/1
      Relevé exhaustif dit 'Base Reno' des actes de 1650, d'après les minutes et répertoires des notaires, études II à XLVI (12.585 actes), par le personnel du Minutier, 1989-1995 (base de données migrée: voir contexte dans le Plan d’orientation général - Notaires de Paris, guides thématiques du Minutier).
      Date de création de la notice: 2003
      Lesne, Florent
    - élection d'un, marguillier du Saint-Sacrement. église, Saint-Jean, Paris. BASLIN., 1er janvier 1650 - 1650; MC/ET/V/106
      Baslin
    - élection d'un, commissaire des pauvres. église, Saint-Jean, Paris. LABBE, Jean., 1er janvier 1650 - 1650; MC/ET/V/106
      Labbe, Jean
    - Bail. PICQUET, Pierre. RIEUCOUR (de), Claude., 3 janvier 1650; MC/ET/V/106
      bail; Picquet, Pierre; Rieucour (de), Claude
    - Transport de rente. VILLIERS (de), Pierre. PREVOST, Antoine., 7 janvier 1650; MC/ET/V/106
      transport de droits; Villiers (de), Pierre; Prevost, Antoine
    - Mainlevée. BONJOMIER, François. Héritiers de PICQUET., 7 janvier 1650; MC/ET/V/106
      mainlevée; Bonjomier, François; Picquet (Héritiers De)
    - Bail. MASSON, Françoise. SARRASIN, Jacques., 7 janvier 1650; MC/ET/V/106
      bail; Masson, Françoise; Sarrasin, Jacques
    - Testament. BEAUCOURTIN, Anne, fille majeure., 12 janvier 1650; MC/ET/V/106
      testament; Beaucourtin, Anne, Fille Majeure
    - Bail. LECOMTE, Pierre. PARLIER, Jean., 13 janvier 1650; MC/ET/V/106
      bail; Lecomte, Pierre; Parlier, Jean
    - Bail. SOULET, Pierre. DURANT, Claude., 15 janvier 1650; MC/ET/V/106
      bail; Soulet, Pierre; Durant, Claude
    - Délaissement de droits successifs. BEAUFORT (de), Charles. HAMET (de), François., 15 janvier 1650; MC/ET/V/106
      renonciation; Beaufort, Charles de; Hamet, François de
    - Apprentissage. CHEVRY, Samson. METAZE, Roger., 17 janvier 1650; MC/ET/V/106
      contrat d'apprentissage; Chevry, Samson; Metaze, Roger
    - Donation. GOUSSART, Simone. LAMBERT, Antoine., 26 janvier 1650; MC/ET/V/106
      donation; Goussart, Simone; Lambert, Antoine
    - Inventaire après décès. REGNARD, Guillaume, décédé. COLLET, François., 27 janvier 1650; MC/ET/V/106
      inventaire après décès; Regnard, Guillaume, Décédé; Collet, François
    - Rachat. MAUROY (de), Séraphin, DAMOISELLE, Guillaume., 27 janvier 1650; MC/ET/V/106
      acte de vente; Mauroy (de), Séraphin; Damoiselle, Guillaume
    - Contrat de mariage entre Jacques Roger, trompette de la chambre de Monseigneur le prince de Conti, rue Jean-Pain-Mollet, fils de feu Joseph, trompette du roi, et de Marie François, avec Marguerite Duglant, fille de Baudesson, marchand bourgeois de Paris. En présence de Joseph Roger, trompette du roi, frère aîné du futur., 1er février 1650; MC/ET/V/106
      Autres dépouillement(s):
      Fichier Musique XVIIe siècle.
      contrat de mariage; Jean-Pain-Mollet (rue); Roger, Jacques; Rober, Joseph; François, Marie; Duglant, Marguerite; Duglant, Baudesson; musicien; commerçant
    - Vente. REGENT, Guillaume. COUSIN, Claude., 5 février 1650; MC/ET/V/106
      acte de vente; Regent, Guillaume; Cousin, Claude
    - Ratification. DES ROZIERS, Catherine. DES ROZIERS, Jacques., 5 février 1650; MC/ET/V/106
      ratification; Des Roziers, Catherine; Des Roziers, Jacques
    - Quittance. REGENT, Guillaume. DES ROZIERS, Jacques., 5 février 1650; MC/ET/V/106
      quittance; Regent, Guillaume; Des Roziers, Jacques
    - Délaissement de droits successifs. MILLET, Marie. MILLET, Jean. MILLET, Marin., 5 février 1650; MC/ET/V/106
      renonciation; Millet, Marie; Millet, Jean; Millet, Marin
    - Constitution. PARFAICT, Marie, ACERIE, Marie., 7 février 1650; MC/ET/V/106
      constitution de rente; Parfaict, Marie, Acerie, Marie
    - Transport de droits successifs. CHAUVELIN, Catherine. COMPAIN, Louis., 7 février 1650; MC/ET/V/106
      transport de droits; partage; Chauvelin, Catherine; Compain, Louis
    - Inventaire après décès. ALLART, Laurent, décédé. LEGRAS, Antoine., 8 février 1650; MC/ET/V/106
      inventaire après décès; Allart, Laurent; Legras, Antoine
    - Marché. HERAULT, Jacques. église, Saint-Jean, Paris., 8 février 1650; MC/ET/V/106
      marché; Herault, Jacques
    - Mariage. TESTART, André. BOSCHET, Blanche., 12 février 1650; MC/ET/V/106
      contrat de mariage; Testart, André; Boschet, Blanche
    - Mariage. TESTART, André. FATIN, Jeanne., 12 février 1650; MC/ET/V/106
      contrat de mariage; Testart, André; Fatin, Jeanne
    - Délaissement de droits successifs. BORE, Pierre. COSSART (de), Charles, LAMET (de), François., 14 février 1650; MC/ET/V/106
      renonciation; Bore, Pierre; Cossart, Charles de; Lamet, François de
    - Accord. TRAVERS, François. PALOT, Ambroise., 15 février 1650; MC/ET/V/106
      accord; Travers, François; Palot, Ambroise
    - LEMADRE (Henry) charpentier demeurant rue Montorgueil § quittance par .. à Pierre BROÜILLART prêtre, 15 février 1650; MC/ET/V/106
      quittance; Lemadre, Henry
    - CHARPENTIER LE MADRE (Henry) § quittance, 15 février 1650; MC/ET/V/106
      quittance; Le Madre, Henry
    - Quittance. LEMADRE, Henri. BROUILLART, Pierre., 15 février 1650; MC/ET/V/106
      quittance; Lemadre, Henri; Brouillart, Pierre
    - Vente. FAUVEAU, Jeanne. DESPLASSES, Jean., 7 mars 1650; MC/ET/V/106
      acte de vente; Fauveau, Jeanne; Desplasses, Jean
    - Indemnité. LA GUESLE (DE), Jean-Louis-Alexandre. THOMASSIN, Michel., 7 mars 1650; MC/ET/V/106
      indemnité; La Guesle (de), Jean-Louis-Alexandre; Thomassin, Michel
    - Renonciation. LAMBERT, Antoine. GOUSSART, Simone., 8 mars 1650; MC/ET/V/106
      renonciation; Lambert, Antoine; Goussart, Simone
    - Bail à rente. LEFEBURE, Nicolas. MANTEL, Jean., 9 mars 1650; MC/ET/V/106
      bail; Lefebure, Nicolas; Mantel, Jean
    - Apprentissage. THIERSAULT, Françoise, YVET, Michel. MORIN, Etienne., 19 mars 1650; MC/ET/V/106
      contrat d'apprentissage; Thiersault, Françoise; Yvet, Michel; Morin, Etienne
    - Concession. église, Saint-Jean, Paris. DERCOT, Pasquier., 20 mars 1650; MC/ET/V/106
      Dercot, Pasquier
    - Vente de rente. LANGUEDOIS (de), Hercule. THIBOUST, Jean., 21 mars 1650; MC/ET/V/106
      acte de vente; Languedois (de), Hercule; Thiboust, Jean
    - Cautionnement. MONTHELON (de), Jean. CINGY (de), Jean. église, Saint-Jean, Paris., 21 mars 1650; MC/ET/V/106
      cautionnement; Monthelon, Jean de; Cingy, Jean de
    - Bail. église, Saint-Jean, Paris. LETICHE, Denis. RANCY, Antoine., 21 mars 1650; MC/ET/V/106
      bail; Letiche, Denis; Rancy, Antoine
    - Vente. SAINT-JULLIEN (de), Artus-Guillaume. JUIGNE (de), Isaac., 22 mars 1650; MC/ET/V/106
      acte de vente; Saint-Jullien, Artus Guillaume de; Juigne, Isaac de
    - Testament. VALLUN, Marie. FAGOT, Nicolas, décédé., 24 mars 1650; MC/ET/V/106
      testament; Vallun, Marie; Fagot, Nicolas
    - Constitution. FOLOL, Jean. LEBON, Marie., 28 mars 1650; MC/ET/V/106
      constitution de rente; Folol, Jean; Lebon, Marie
    - Concession. église, Saint-Jean, Paris. BONART, Thomas., 30 mars 1650; MC/ET/V/106
      Bonart, Thomas
    - Apprentissage. CAMBRE, Charlotte. BERCY (de), Henri., 31 mars 1650; MC/ET/V/106
      contrat d'apprentissage; Cambre, Charlotte; Bercy, Henri de
    - Bail. Couvent des religieuses de l'Assomption, Paris. DUPUIS, Henri., 6 avril 1650; MC/ET/V/106
      bail; Dupuis, Henri
    - Accord. BELLANGER, Pierre. DESBROSSES, Jeanne., 7 avril 1650; MC/ET/V/106
      accord; Bellanger, Pierre; Desbrosses, Jeanne
    - Compte portant Quittance. PINTEREL, Philippe. NICET, Mathurin., 11 avril 1650; MC/ET/V/106
      compte; quittance; Pinterel, Philippe; Nicet, Mathurin
    - Marché. PORTEMER, André. HADANCOURT, Simon., 13 avril 1650; MC/ET/V/106
      marché; Portemer, André; Hadancourt, Simon
    - Constitution. PONCET, Pierre. BAUSSON, Philibert., 14 avril 1650; MC/ET/V/106
      constitution de rente; Poncet, Pierre; Bausson, Philibert
    - Constitution. PONCET, Pierre. CHOART, Marie., 14 avril 1650; MC/ET/V/106
      constitution de rente; Poncet, Pierre; Choart, Marie
    - Bail. ACARIE, Marie. MONDON, Etienne., 16 avril 1650; MC/ET/V/106
      bail; Acarie, Marie; Mondon, Etienne
    - élection de marguilliers. église, Saint-Jean, Paris. LAMET (de), François. DERCOT, Pasquier., 17 avril 1650; MC/ET/V/106
      Lamet, François de; Dercot, Pasquier
    - Mariage. RICQUIER, Pierre. BOISSIERE, Geneviève., 21 avril 1650; MC/ET/V/106
      contrat de mariage; Ricquier, Pierre; Boissiere, Geneviève
    - Transport déposé. QUINAULT, Thomas. HEBERT, Pierre., 22 avril 1650; MC/ET/V/106
      dépôt de pièces; Quinault, Thomas; Hebert, Pierre
    - Donation. NONNON, Jean. NONNON, Perrette., 23 avril 1650; MC/ET/V/106
      donation; Nonnon, Jean; Nonnon, Perrette
    - Ratification. SAINT-MASSAN (de), Jean. DUBOIS, Antoine., 25 avril 1650; MC/ET/V/106
      ratification; Saint-Massan (de), Jean; Dubois, Antoine
    - Transaction. DAU, François. RICHARD, Charles., 25 avril 1650; MC/ET/V/106
      accord; Dau, François; Richard, Charles
    - Constitution rachetée. BOURG, Pierre. ACARIE, Marie., 26 avril 1650; MC/ET/V/106
      constitution de rente; Bourg, Pierre; Acarie, Marie
    - Dépôt de Testaments. QUESNETTE, Marguerite, LANGRE (de), Claude., 28 avril 1650; MC/ET/V/106
      dépôt de pièces; testament; Quesnette, Marguerite, Langre (de), Claude
    - DELANGRES (Claude) ingénieur et géographe du Roi et commissaire de l'artillerie de France § acte de la déposition de deux testaments de feu Claude DELANGRES, 28 avril 1650; MC/ET/V/106
      testament; Delangres, Claude
    - Accord. LAMBERT, Simon. PETIT, Jean., 29 avril 1650; MC/ET/V/106
      accord; Lambert, Simon; Petit, Jean
    - ORFÈVRE PETIT Jean § accord, 29 avril 1650; MC/ET/V/106
      accord; Petit, Jean
    - PETIT (Jean) marchand orfèvre demeurant rue Darnetal § Accord entre .. et Siméon LAMBERT marchand fripier, 29 avril 1650; MC/ET/V/106
    - Bail. LENOIR, Jean. BOURDET, Nicolas., 30 avril 1650; MC/ET/V/106
      bail; Lenoir, Jean; Bourdet, Nicolas
    - Bail. LENOIR, Jean. TIERFURY, Pierre., 30 avril 1650; MC/ET/V/106
      bail; Lenoir, Jean; Tierfury, Pierre
    - Constitution. RADIGUES, René. DIDIER, Edme., 3 mai 1650; MC/ET/V/106
      constitution de rente; Radigues, René; Didier, Edme
    - Indemnité. RAFFORT (de), André. RADIGUES, René., 3 mai 1650; MC/ET/V/106
      indemnité; Raffort (de), André; Radigues, René
    - Bail. PIETTEL, Marie. SAHUT, Pierre., 5 mai 1650; MC/ET/V/106
      bail; Piettel, Marie; Sahut, Pierre
    - GEOGRAPHE du Roi DELANGRES (Claude) § inventaire après décès de. .., 5 mai 1650; MC/ET/V/106
      inventaire; Delangres, Claude
    - TABLEAUX § inventaire après décès de Claude DELANGRES ingénieur et géographe du Roi; 4 tableaux, 5 mai 1650; MC/ET/V/106
    - Inventaire après décès de Claude Delangres, ingénieur et géographe du roi, commissaire de l'artillerie de France, 5 mai 1650; MC/ET/V/106
      plan d'une maison située à Montreuil-sous-Bois ou Vincennes
      Histoire des sciences et des techniques, XVIe-XIXe siècles (337 actes), par Madeleine Jurgens, Xenia Pamfilova, Claire Béchu, Marc Durand, v.1950 - 2005 (fichier papier entièrement dématérialisé; voir contexte dans le Plan d’orientation général - Notaires de Paris, guides thématiques du Minutier).
      Date de création de la notice: 2006
      inventaire après décès; Delangres, Claude; cartographe; ingénieur
    - Inventaire après décès. LANGEZ (de), Claude. QUESNETTE, Marguerite., 5 mai 1650; MC/ET/V/106
      inventaire après décès; Langez (de), Claude; Quesnette, Marguerite
    - Bail. PILLAVOINE, Claude. VILLET, Pierre., 6 mai 1650; MC/ET/V/106
      bail; Pillavoine, Claude; Villet, Pierre
    - Apprentissage. DIART, Claude. TRIANCOURT, Claude., 7 mai 1650; MC/ET/V/106
      contrat d'apprentissage; Diart, Claude; Triancourt, Claude
    - Vente. CHESNARD, Jean. CARPENTIER, Catherine., 8 mai 1650; MC/ET/V/106
      acte de vente; Chesnard, Jean; Carpentier, Catherine
    - SPINGLER (Hiérôsme) maître menuisier en ébène demeurant rue de la Tisserandrye § vente d'héritage à Catherine CARPENTIER femme de. .. par Jean CHESNARD vigneron, 8 mai 1650; MC/ET/V/106
      acte de vente; Spingler, Hiérôsme
    - Testament. MAUPRIVE, Catherine, fille majeure., 12 mai 1650; MC/ET/V/106
      testament; Mauprive, Catherine, Fille Majeure
    - Vente. CHAUSSON, Jean. BEZONS, Edme., 17 mai 1650; MC/ET/V/106
      acte de vente; Chausson, Jean; Bezons, Edme
    - Obligation. CLEMENT, Marie. MAURROY (de), Séraphin., 18 mai 1650; MC/ET/V/106
      obligation; Clement, Marie; Maurroy (de), Séraphin
    - Transport. GUILLAUME, Arthus. LEMEZIES, Louis., 18 mai 1650; MC/ET/V/106
      cession; Guillaume, Arthus; Lemezies, Louis
    - Transaction. MAUROY (de), Séraphin. CLEMENT, Marie., 18 mai 1650; MC/ET/V/106
      accord; Mauroy (de), Séraphin; Clement, Marie
    - Renonciation. MAUROY (de), Séraphin., 18 mai 1650; MC/ET/V/106
      renonciation; Mauroy (de), Séraphin
    - Constitution. LUILLIER, Geoffroy. ACARIE, Marie., 20 mai 1650; MC/ET/V/106
      constitution de rente; Luillier, Geoffroy; Acarie, Marie
    - Transport de rente. ARTHUS, Jean. BOUES, Louis., 22 mai 1650; MC/ET/V/106
      transport de droits; Arthus, Jean; Boues, Louis
    - Compte et appréciation. DUCHESNE, Pierre. LEPIE, Françoise., 23 mai 1650; MC/ET/V/106
      compte; devis; Duchesne, Pierre; Lepie, Françoise
    - Bail. ACARIE, Marie. JACOB, Nicolas., 31 mai 1650; MC/ET/V/106
      bail; Acarie, Marie; Jacob, Nicolas
    - Apprentissage. QUEROU, Pierre. AUGUER, Adrien., 1er juin 1650; MC/ET/V/106
      contrat d'apprentissage; Querou, Pierre; Auguer, Adrien
    - Constitution. MORLAN, Claude. LECORDELIER, Pierre., 3 juin 1650; MC/ET/V/106
      constitution de rente; Morlan, Claude; Lecordelier, Pierre
    - Rachat. LEFEBURE, Nicolas. MORLAN, Claude., 3 juin 1650; MC/ET/V/106
      acte de vente; Lefebure, Nicolas; Morlan, Claude
    - Inventaire après décès. VALLEE, Marguerite, décédée., 8 juin 1650; MC/ET/V/106
      inventaire après décès; Vallee, Marguerite
    - Apprentissage. BOSSART, Pierre. TIELLEMENT, Antoine., 10 juin 1650; MC/ET/V/106
      contrat d'apprentissage; Bossart, Pierre; Tiellement, Antoine
    - Échange. DORIN, Didier. JACQUIER, Jacques., 13 juin 1650; MC/ET/V/106
      échange; Dorin, Didier; Jacquier, Jacques
    - DORIN (Didier) maître menuisier demeurant rue Neuve et paroisse Saint-Sauveur § échange entre .. et Jacques JACQUIER voiturier par terre, 14 juin 1650; MC/ET/V/106
      échange; Dorin, Didier
    - MENUISIER DORIN Didier § échange, 14 juin 1650; MC/ET/V/106
    - Vente. JACQUIER, Jacques. BERNARD, Jean., 15 juin 1650; MC/ET/V/106
      acte de vente; Jacquier, Jacques; Bernard, Jean
    - Constitution. MAUROY. LA MOLLE (DE), Edme., 17 juin 1650; MC/ET/V/106
      constitution de rente; Mauroy; La Molle (de), Edme
    - Quittance. RUMIET, Jacques. JAMET, Simon., 17 juin 1650; MC/ET/V/106
      quittance; Rumiet, Jacques; Jamet, Simon
    - Quittance. DES JARDINS, Madeleine. MATHIEU, Claude., 20 juin 1650; MC/ET/V/106
      quittance; Des Jardins, Madeleine; Mathieu, Claude
    - Mariage. LEVILAIN, Etienne. BLONDEL, Fourcie., 26 juin 1650; MC/ET/V/106
      contrat de mariage; Levilain, Etienne; Blondel, Fourcie
    - Accord. DOFFIER, Jean. GUERARD, Noël., 28 juin 1650; MC/ET/V/106
      accord; Doffier, Jean; Guerard, Noël
    - Constitution. VIALLAR, Jean. RENARD, Jacques., 28 juin 1650; MC/ET/V/106
      constitution de rente; Viallar, Jean; Renard, Jacques
    - Accord. JACQUIN, Nicolas. THALLIEN, Jean., 29 juin 1650; MC/ET/V/106
      accord; Jacquin, Nicolas; Thallien, Jean
    - Constitution. LEFEBVRE DE CAUMARTIN, Jacques. AMELOT, Marie., 1er juillet 1650; MC/ET/V/106
      constitution de rente; Lefebvre de Caumartin, Jacques; Amelot, Marie
    - Déclaration, LEGOYS, Claude. VAUDRE, François., 1er juillet 1650; MC/ET/V/106
      déclaration; Vaudre, François; Legoys, Claude
    - Association. MERCIER, Antoine. TARDY, Toussaint., 3 juillet 1650; MC/ET/V/106
      acte de société; Mercier, Antoine; Tardy, Toussaint
    - Quittance réciproque. HERBIN, Espérance. LESCUYER, Daniel., 18 juillet 1650; MC/ET/V/106
      quittance; Herbin, Espérance; Lescuyer, Daniel